臺灣桃園地方法院小額民事判決
111年度壢小字第1048號
原      告  林福真  
被      告  許展源  

上列當事人間請求返還定金等事件，本院於民國111年9月5日言
詞辯論終結，判決如下：
    主    文
一、原告之訴駁回。
二、訴訟費用新臺幣（下同）1,000元由原告負擔。
    理  由  要  領
一、按民事訴訟法第436條之8第1項規定：「關於請求給付金錢
    或其他代替物或有價證券之訴訟，其標的金額或價額在新台
    幣十萬元以下者，適用本章所定之小額程序。」同法第436
    條之18規定：「判決書得僅記載主文，就當事人有爭執事項
    ，於必要時得加記理由要領。」
二、原告主張
　　原告前於民國109年5月21日向被告訂製不鏽鋼油箱（下稱系
    爭油箱）一個，原告並已交付訂金16,000元。嗣因被告多次
    延宕，兩造於110年10月中旬口頭約定如未於2週內交付，則
    被告應退還原告已給付之定金（下稱系爭約定）。嗣被告雖
    於兩週內交付系爭油箱，然因尺寸不合無法安裝，原告再將
    系爭油箱寄送予被告修改，然經一個月後，被告仍未將修改
    後之系爭油箱交付原告，爰依系爭約定之法律關係提起本件
    訴訟等語。並聲明：被告應給付原告16,000元。
三、被告答辯
　　系爭約定僅限於交付系爭油箱，嗣後有問題需要修改，應予
    系爭約定無關等語。並聲明：原告之訴駁回。
四、是依上開說明，以下僅就被告是否違反系爭約定？記載理由
    要領如下：
（一）按民法第490條第1項規定：「稱承攬者，謂當事人約定，
      一方為他方完成一定之工作，他方俟工作完成，給付報酬
      之契約。」同法第493條第1、項規定：「工作有瑕疵者，
      定作人得定相當期限，請求承攬人修補之；承攬人不於前
      項期限內修補者，定作人得自行修補，並得向承攬人請求
      償還修補必要之費用。」同法第494條本文規定：「承攬
      人不於前條第一項所定期限內修補瑕疵，或依前條第三項
      之規定拒絕修補或其瑕疵不能修補者，定作人得解除契約
      或請求減少報酬。」
（二）可知在承攬契約中，未完成工作與工作有瑕疵係屬二事，
      前者承攬人不得請求報酬，後者承攬人仍得請求報酬，然
      定作人得請求修補、請求償還修補費用、解除契約或請求
      減少報酬。本件被告已於系爭約定後2週內交付油箱，為
      兩造所不爭執，至於原告主張系爭油箱因尺寸不合無法安
      裝部分，應認為屬系爭油箱之瑕疵，與被告有無完成工作
      無涉。原告僅得依上開請求被告修補瑕疵、解除契約或請
      求減少報酬，無從再依系爭約定請求被告退還定金，是原
      告此部分主張，應屬無據。
五、綜上所述，原告依系爭約定之法律關係，請求被告給付16,0
    00元，為無理由，應予駁回。
六、本件係依民事訴訟法第436條之8適用小額訴訟程序所為之判
    決，應就被告敗訴部分，依同法第436條之20規定，依職權
    宣告假執行。
七、訴訟費用負擔之依據：民事訴訟法第78條。並依職權確定訴
    訟費用額如主文第2項所示。
中　　華　　民　　國　　111 　年　　10　　月　　7 　　日
　　　　　　　　　　　　　中壢簡易庭 法　官 周仕弘
以上為正本係照原本作成。
如不服本判決，應於送達後20日內，向本院提出上訴狀並表明上
訴理由，如於本判決宣示後送達前提起上訴者，應於判決送達後
20日內補提上訴理由書（須附繕本）。
中　　華　　民　　國　　111 　年　　10　　月　　7 　　日
　　　　　　　　　　　　　　　　　 　書記官 巫嘉芸
附錄：
一、民事訴訟法第436條之24第2項：
　　對於小額程序之第一審裁判上訴或抗告，非以其違背法令為
    理由，不得為之。
二、民事訴訟法第436條之25：
　　上訴狀內應記載上訴理由，表明下列各款事項：
(一)原判決所違背之法令及其具體內容。
(二)依訴訟資料可認為原判決有違背法令之具體事實。